【裁判字號】    98,審訴,4237
【裁判日期】    981118
【裁判案由】    毒品危害防制條例
【裁判全文】
臺灣高雄地方法院刑事判決            98年度審訴字第4237號
公  訴  人  臺灣高雄地方法院檢察署檢察官
被      告  甲○○
上列被告因毒品危害防制條例案件，經檢察官提起公訴（98年度
毒偵字第5577號），被告就被訴事實為有罪之陳述，經告知簡式
審判程序之旨，並聽取被告與公訴人之意見後，本院合議庭裁定
由受命法官獨任進行簡式審判程序，本院判決如下：
    主  文
甲○○施用第一級毒品，累犯，處有期徒刑拾月；扣案之第一級
毒品海洛因壹包（含包裝袋，驗前淨重零點零肆壹公克、驗後淨
重零點零參肆公克），沒收銷燬之；扣案之塑膠鏟管1 支，沒收
。
    事  實
一、甲○○前於民國83年間因違反肅清煙毒條例、麻醉藥品管理
    條例案件，經臺灣高等法院高雄分院以83年度上訴字第2346
    號判處有期徒刑3 年2 月、4 月，應執行有期徒刑3 年5 月
    確定；又因違反肅清煙毒條例、麻醉藥品管理條例案件，經
    本院以83年度訴字第4199號判處有期徒刑3 年3 月、3 月，
    應執行有期徒刑3 年4 月確定；再於84年間，因違反肅清煙
    毒條例案件，經本院以84年度訴字第2208號判處有期徒刑3
    年4 月確定，上開3 案接續執行，於88年8 月12日縮短刑期
    假釋出監。因於假釋期間之95年間，犯偽造文書案件，經臺
    灣臺南地方法院以95年度簡字第1168號判處有期徒刑3 月確
    定，而撤銷假釋，接續執行殘刑5 年7 月21日，嗣上開4 案
    均經裁定減刑，應接續執行有期徒刑1 月15日及殘刑7 月6
    日，並於96年8 月30日執行完畢。另於94年間，因施用毒品
    案件，經本院裁定送觀察、勒戒後，認有繼續施用毒品之傾
    向，再由臺灣臺南地方法院裁定令入戒治處所施以強制戒治
    ，於96年4 月9 日強制戒治執行完畢釋放，由臺灣臺南地方
    法院檢察署檢察官以96年度戒毒偵字第58號不起訴處分確定
    。詎甲○○仍不知悔改，竟基於同時施用第一、二級毒品之
    犯意，於98年8 月29日下午10時許，在其位於高雄縣鳥松鄉
    ○○路4-56號B 棟住處廁所內，以將第一級毒品海洛因及第
    二級毒品甲基安非他命同時摻入香菸後，吸食含有海洛因與
    甲基安非他命成分煙氣之方式，同時施用第一級毒品海洛因
    與第二級毒品甲基安非他命1 次。嗣於同年月30日下午4 時
    30分許，在高雄縣鳥松鄉○○路4-56號B 棟處所，為警查獲
    ，經徵得其同意採尿送驗結果呈嗎啡、可待因、安非他命、
    甲基安非他命陽性反應，並扣得第一級毒品海洛因1 包（含
    包裝袋，驗前淨重0.041 公克、驗後淨重0.034 公克），以
    及甲○○所有而供其施用第一級毒品海洛因與第二級毒品甲
    基安非他命所用之塑膠鏟管1 支，始獲上情。
二、案經高雄市政府警察局苓雅分局移送臺灣高雄地方法院檢察
    署檢察官偵查起訴。
    理  由
一、本件被告甲○○所犯係死刑、無期徒刑、最輕本刑為3 年以
    上有期徒刑以外之罪，其於準備程序中就被訴事實為有罪之
    陳述，經本院告知簡式審判程序之旨，並聽取公訴人及被告
    意見後，合議庭裁定由受命法官獨任進行簡式審判程序，合
    先敘明。
二、訊據被告對於上揭時、地，同時施用第一級毒品海洛因及第
    二級毒品甲基安非他命之事實，均坦承不諱；而被告為警查
    獲所採之尿液檢體，經送高雄市立凱旋醫院以酵素免疫法及
    氣相層析質譜法檢驗結果，呈現可待因、嗎啡、安非他命、
    甲基安非他命陽性反應，此有該醫院98年9 月10日濫用藥物
    尿液檢驗報告暨高雄市政府警察局苓雅分局偵辦毒品案件嫌
    疑人尿液採證代碼對照表（尿液代碼：F98444號）各1 份附
    卷可稽；且扣案之白色粉末1 包，送請高雄市立凱旋醫院鑑
    驗之結果，確含有第一級毒品海洛因成分（驗前淨重0.041
    公克、驗後淨重0.034 公克）無訛，有該醫院98年9 月17日
    濫用藥物成品檢驗鑑定書1 份在卷可佐；此外，復有被告所
    有而供其施用第一級毒品海洛因與第二級毒品甲基安非他命
    所用之塑膠鏟管1 支，扣案可憑，是被告同時施用第一、二
    級毒品之犯行，堪以認定，應予依法論科。
三、核被告所為，係犯毒品危害防制條例第10條第1 項之施用第
    一級毒品罪、同條例第10條第2 項之施用第二級毒品罪。又
    被告持有第一、二級毒品後進而施用，其持有之低度行為均
    應為施用之高度行為所吸收，故均不另論其持有毒品罪。被
    告陳稱其於98年8 月29日，係以摻入香菸吸食之方式，同時
    施用第一級毒品海洛因及第二級毒品甲基安非他命，因參照
    行政院衛生署管制藥品管理局93年2 月9 日管宣字第093000
    1092號函，第二級毒品甲基安非他命可以口服、鼻吸、煙吸
    或注射等方式施用，而客觀上亦無任何證據顯示被告係以摻
    入香菸吸食以外之方法，施用第二級毒品甲基安非他命，基
    於「罪疑有利被告原則」（in dubio pro reo），本院因此
    認為被告於98年8 月29日，係以摻入香菸吸食之方式，同時
    施用第一、二級毒品，而一行為觸犯毒品危害防制條例第10
    條第1 項及同條例第10條第2 項之罪，為想像競合，應從一
    重毒品危害防制條例第10條第1 項之施用第一級毒品罪處斷
    ，公訴意旨認依數罪併罰論處，容有未合。被告前因違反肅
    清煙毒條例案件，經法院判處有期徒刑3 年2 月、4 月確定
    ，應執行有期徒刑3 年5 月確定；又因肅清煙毒條例案件，
    經法院判處有期徒刑3 年3 月、3 月確定，應執行有期徒刑
    3 年4 月確定；復因肅清煙毒條例案件，經法院判處有期徒
    刑3 年4 月確定，上開3 案接續執行，於88年8 月12日縮短
    刑期假釋出監。嗣經撤銷假釋執行殘刑，且因犯偽造文書案
    件，經法院判處有期徒刑3 月確定，該案與前述3 案接續執
    行並經裁定減刑後，於96年8 月30日執行完畢，有臺灣高等
    法院被告前案紀錄表1 份附卷可參，是被告於有期徒刑執行
    完畢後，5 年內故意再犯本件有期徒刑以上之罪，為累犯，
    應依刑法第47條第1 項規定，加重其刑。本院審酌被告前因
    施用毒品案件，經觀察、勒戒及強制戒治程序，由檢察官不
    起訴處分，仍不知悛悔，再次施用毒品自戕其身，顯然缺乏
    戒絕毒品之決心，惟念及被告坦承施用第一、二級毒品之事
    實，且其行為尚未害及他人，並斟酌被告之犯罪動機、手段
    、持有毒品數量，以及被告之智識程度等一切情狀，認檢察
    官具體求刑有期徒刑10月，尚屬適當，爰量處如主文所示之
    刑。扣案之白色粉末1 包，既經高雄市立凱旋醫院鑑驗係屬
    第一級毒品海洛因無訛，已如前述，而包裝袋與其上殘留之
    毒品，已難以分析剝離，應依毒品危害防制條例第18條第1
    項前段規定，不問屬於犯人與否，併宣告沒收銷燬之，至於
    送鑑耗損之海洛因粉末，既已滅失，自無庸再予宣告沒收銷
    燬之必要。另扣案之塑膠鏟管1 支為被告所有，且係供被告
    犯本件施用第一、二毒品罪所用，已據被告自承在卷，爰依
    刑法第38條第1 項第2 款規定，併予宣告沒收。
據上論斷，應依刑事訴訟法第273 條之1 第1 項、第299 條第1
項前段，毒品危害防制條例第10條第1 項、第2 項、第18條第1
項前段，刑法第11條、第55條、第47條第1 項、第38條第1 項第
2 款，判決如主文。
本案經檢察官杜妍慧到庭執行職務。
中    華    民    國    98    年    11    月    18    日
                  刑事第十庭  法  官  高增泓
以上正本證明與原本無異。
如不服本判決，應於收受送達後10日內向本院提出上訴書狀。
中    華    民    國    98    年    11    月    18    日
                              書記官  王淑娟
附錄本判決論罪科刑法條全文：
毒品危害防制條例第10條
施用第一級毒品者，處6月以上5年以下有期徒刑。
施用第二級毒品者，處3年以下有期徒刑。


司法院資訊處製作；財團法人民間司法改革基金會備份。
